ro-RO: Specii de momeală: Râmă; Lipitoare; Vierme; Vierme de făină; Boiștean; Râmă de rouă; Obleț; Crevete; Calamar; Vierme de ceară; Altele
pl: Gatunek przynęty: Dżdżownica; Pijawka; Biały robak; Mącznik; Strzebla; Rosówka; Błyszczyk; Krewetka; Kałamarnica; Mól woskowy; Inne
cs: Druhy návnad: Žížala obecná; Pijavice; Červ; Moučný červ; Nástražní rybka; Rousnice; Lesklice; Kreveta; Oliheň; Zavíječ voskový; Jiné
zh-TW: 誘餌種類: 蚯蚓; 水蛭; 蛆; 麵包蟲; 鰷魚; 黑蚯蚓; 閃光魚; 蝦; 魷魚; 蠟蟲; 其他
nl: Aassoorten: Regenworm; Bloedzuiger; Made; Meelworm; Elrits; Dauwpier; Zilvervisje; Garnaal; Inktvis; Wasmotlarve; Overig
zh-CN: 饵料种类: 蚯蚓; 水蛭; 蛆虫; 面包虫; 鲦鱼; 大蚯蚓; 闪光鱼; 虾; 鱿鱼; 蜡虫; 其他
it: Specie di esca: Lombrico; Sanguisuga; Cagnotto; Camola della farina; Sanguinerola; Lombrico gigante; Alborella; Gamberetto; Calamaro; Camola del miele; Altro
sv: Betesarter: Jordmask; Blodigel; Maggot; Mjölmask; Elritsa; Daggmask; Shiner; Räka; Bläckfisk; Vaxmottlarv; Övrigt
de: Köderarten: Regenwurm; Blutegel; Made; Mehlwurm; Elritze; Tauwurm; Weißfisch; Garnele; Tintenfisch; Wachsmotte; Sonstige
nb: Agnarter: Meitemark; Igle; Maggot; Melorm; Ørekyt; Duggmark; Agnfisk; Reke; Blekksprut; Voksmøllarve; Annet
sk-SK: Druhy návnad: Dážďovka; Pijavica; Kostný červ; Múčny červ; Čerebľa; Dážďovka obyčajná; Jalec; Kreveta; Kalmár; Zavíjač voskový; Iné
vi: Loại mồi câu: Giun đất; Đỉa; Giòi; Sâu gạo; Cá tuế; Giun sương; Cá mương trắng; Tôm; Mực; Sâu sáp; Khác
tr: Yem çeşitleri: Solucan; Sülük; Kurtçuk; Un kurdu; Göl gümüşü; Büyük solucan; Gümüş balığı; Karides; Kalamar; Mum kurdu; Diğer
es: Especies de cebo: Lombriz de tierra; Sanguijuela; Gusano; Gusano de la harina; Pececillo; Lombriz canadiense; Piscardo; Camarón; Calamar; Gusano de cera; Otro
fr: Espèces d’appât: Ver de terre; Sangsue; Asticot; Ver de farine; Vairon; Lombric; Méné; Crevette; Calmar; Teigne; Autre
da: Agnarter: Regnorm; Igle; Maddike; Melorm; Elritse; Dugorm; Skalle; Reje; Blæksprutte; Voksmøllarve; Andet
hu: Csalifajok: Földigiliszta; Pióca; Csonti; Lisztkukac; Kishal; Harmatgiliszta; Apróhal; Garnéla; Tintahal; Viaszmoly lárva; Egyéb
ru: Виды приманки: Дождевой червь; Пиявка; Опарыш; Мучной червь; Гольян; Выползок; Шайнер; Креветка; Кальмар; Восковая моль; Другое
en: Bait species: Earthworm; Leech; Maggot; Mealworm; Minnow; Nightcrawler; Shiner; Shrimp; Squid; Waxworm; Other
ja: 餌の種類: ミミズ; ヒル; マゴット; ミールワーム; ミノー; ナイトクローラー; シャイナー; エビ; イカ; ワックスワーム; その他
el: Είδη δολώματος: Γαιοσκώληκας; Βδέλλα; Σκουλήκι (Maggot); Αλευροσκούληκο; Μικρόψαρο (Minnow); Μεγάλος γαιοσκώληκας (Nightcrawler); Μικρόψαρο (Shiner); Γαρίδα; Καλαμάρι; Κηρόσκωρος; Άλλο
hr-HR: Vrste mamaca: Kišna glista; Pijavica; Crv; Brašnar; Pijor; Rosulja; Keder; Kozica; Lignja; Voskov moljac; Ostalo
bg-BG: Видове стръв: Земен червей; Пиявица; Бял червей; Брашнен червей; Лешанка; Торен червей; Уклей; Скарида; Калмар; Восъчен молец; Друго
fi: Syöttilajit: Kastemato; Juotikas; Toukka; Jauhomato; Pikkukala; Isokastemato; Särkikala; Katkarapu; Kalmari; Vahakoisan toukka; Muu
sl-SI: Vrste vab: Deževnik; Pijavka; Kostni črv; Moknati črv; Pisanka (minnow); Veliki deževnik (nightcrawler); Zelenika (shiner); Kozica; Ligenj; Voščeni črv; Drugo
ko: 미끼 종: 지렁이; 거머리; 구더기; 밀웜; 미노우; 나이트크롤러; 샤이너; 새우; 오징어; 왁스웜; 기타
lt-LT: Masalo rūšys: Sliekas; Dėlė; Musės lerva; Miltų kirminas; Maža žuvelė; Naktinis sliekas; Blizgė; Krevetė; Kalmaras; Vaško kandies lerva; Kita
th: ชนิดของเหยื่อตกปลา: ไส้เดือนดิน; ปลิง; หนอนแมลงวัน; หนอนนก; ปลาซิว; ไส้เดือนแดง; ปลาไชเนอร์; กุ้ง; ปลาหมึก; หนอนผีเสื้อเจาะรังผึ้ง; อื่นๆ
pt-BR: Espécies de isca: Minhoca; Sanguessuga; Larva; Tenébrio; Minnow; Minhoca-noturna; Shiner; Camarão; Lula; Waxworm; Outro
pt-PT: Espécies de isco: Minhoca; Sanguessuga; Larva; Larva-da-farinha; Peixinho; Minhoca-da-terra; Peixe prateado; Camarão; Lula; Larva-da-cera; Outro